臺灣臺中地方法院刑事判決
110年度簡上字第305號
上  訴  人  
即  被  告  何冠緯



選任辯護人  黃瑞霖律師
            盧永盛律師
上列被告因傷害案件，不服本院110年度簡字第466號中華民國11
0年5月20日第一審刑事簡易判決（起訴案號：臺灣臺中地方檢察
署109年度偵字第15280號），提起上訴，本院管轄之第二審合議
庭判決如下：
    主    文
上訴駁回。
    事實及理由
一、本案經本院審理結果，認第一審刑事簡易判決之認事用法及
    量刑均無不當，應予維持，除補充「被告何冠緯於本審審理
    時之自白」為證據外，餘並引用第一審刑事簡易判決所記載
    之犯罪事實、證據及理由，暨該判決所引自臺灣臺中地方檢
    察署檢察官起訴書所記載之犯罪事實及證據（如【附件】）
    。
二、上訴人即被告何冠緯（下稱被告）上訴意旨略以：被告並無
    傷害告訴人鄭源和之犯意，且告訴人鄭源和之傷勢來源是否
    為被告所為，洵非無疑，則原判決對於被告傷害告訴人鄭源
    和之有罪認定，適用法律尚有違誤；被告係先遭告訴人鄭瀅
    瑄挑釁辱罵，引發兩人口角糾紛後，兩造情緒激動，進而產
    生肢體衝突，原判決未查，未依刑法第57條考量被告行為動
    機、案發時所受之刺激而為適當量刑，已屬不當；又被告案
    發後，有意與告訴人鄭源和、鄭瀅瑄和解，並聲請調解，惟
    因告訴人2人均未出席而調解不成立，足見被告犯後態度良
    好，且有悔悟，原判決未再依刑法第59條減輕其刑，亦屬不
    當云云。
三、本案判決以下所引用被告以外之人於審判外之言詞及書面陳
    述之證據能力，經被告及其辯護人於本院準備程序表示沒有
    意見，同意有證據能力，得做為本案證據使用（見本審卷第
    64頁），且被告及其辯護人與檢察官於本院審理時對之亦表
    示沒有意見（見本審卷第97頁至第99頁），並未於言詞辯論
    終結前聲明異議，經本院審酌該等言詞及書面陳述之情況，
    並無不宜作為證據之情事，依法自均有證據能力。又本院以
    下所引用之非供述證據，均與本件事實具有自然關聯性，且
    查無事證足認有違背法定程序或經偽造、變造所取得等證據
    排除之情事，復經本院依刑事訴訟法之規定，踐行調查程序
    ，且被告及其辯護人與檢察官對此部分之證據能力亦均不爭
    執，依刑事訴訟法第158條之4之反面解釋，認均有證據能力
    。
四、經查：
(一)訊據被告於本院審理時對本案犯罪事實（含傷害及恐嚇告訴
    人鄭源和部分）均坦承不諱（見本審卷第101頁），並供稱
    ：「（問：【提示109年度偵字第15280號卷第87頁】在畫面
    中109年5月6日15時20分許你當時持辣椒水噴霧罐所噴辣椒
    水方向，當時除了鄭瀅瑄有在該方向外，鄭源和是否也在該
    方向？）有，但我沒有將辣椒水噴出，僅是做要噴的動作，
    我有朝告訴人鄭瀅瑄及鄭源和的方向做要噴辣椒水的動作。
    」、「（問：【提示109年度偵字第15280號卷第88頁】你當
    時持開山刀所指位置的方向是否指向告訴人鄭瀅瑄及鄭源和
    的方向？）是。當時鄭源和、鄭瀅瑄都已經倒地了。」、「
    （問：【提示109年度偵字第15280號卷第89頁】你當時有以
    拳頭毆打鄭瀅瑄頭部，當時告訴人鄭源和就在鄭瀅瑄的旁邊
    抱著鄭瀅瑄？）對。」、「（問：【提示109年度偵字第152
    80號卷第191頁最下方照片】當時你以腳踹告訴人鄭瀅瑄，
    當時鄭源和是否就是緊抱著鄭瀅瑄倒臥在地？）對。」、「
    （問：當時鄭源和緊抱著鄭瀅瑄臥倒在地，你持開山刀指向
    鄭瀅瑄及鄭源和的方向，你認為鄭瀅瑄及鄭源和是否會害怕
    ？）會。」、「（問：當時鄭源和緊抱著鄭瀅瑄倒臥在地，
    你還以拳頭毆打鄭瀅瑄頭部並以腳踹鄭瀅瑄，當時在這樣的
    狀況之下，鄭源和有無可能因為你的攻擊行為而受傷？）有
    。」、「（問：對鄭源和診斷證明書傷勢，他的傷勢是你攻
    擊行為所致，有何意見？）沒有意見。」等語。
(二)又證人即告訴人鄭源和於民國109年6月23日偵訊時具結證稱
    ：當天我下班把機車騎進家中，該男子開始抽菸，還走到我
    家門口，鄭瀅瑄有精神問題，不喜菸味，該男子應該是故意
    走到我家門口抽菸，鄭瀅瑄從我家走出去瞪該男子，我覺得
    不太對勁，我把我的衣服放好，回頭看該男子已經拿出刀子
    ，我趕快跑出去保護我女兒，我去抱住鄭瀅瑄，他本來是拿
    短的蝴蝶刀，後來換成長刀在揮舞，我的手就受傷了，鄭瀅
    瑄已經倒地，該男子仍繼續揮刀，還拿有手電筒功能的鐵棍
    出來，他還一直用拳頭打鄭瀅瑄的頭，他打我女兒，他有用
    長刀砍到我的手，應該是一下，砍到兩根手指等語。觀諸告
    訴人鄭源和上開以證人身分具結證述之內容，就其所述案發
    當時其手部受傷，係由被告持長刀（即開山刀）所致等情，
    核與卷附國軍臺中總醫院附設民眾診療服務處診斷證明書所
    載其右手撕裂傷之傷勢情況（見偵卷第73頁）及卷附監視器
    錄影光碟之勘驗筆錄暨錄影畫面截圖照片內容（見偵卷第18
    1頁至第196頁）相符，且與被告上開所述，亦無不合，並有
    扣案之開山刀1把可證，應堪採信。
(三)再稽之卷附監視器錄影光碟之勘驗筆錄暨錄影畫面截圖照片
    內容：「15：24：51何冠瑋手持長刀走回現場，指向鄭源和
    及鄭瀅瑄（仍坐在地上）。」、「15：25：31鄭瀅瑄坐在地
    上以雙腳踹向何冠瑋，何冠瑋以右手毆打鄭瀅瑄頭部，並與
    其產生拉扯，經旁人制止才鬆手。」、「15：25：48何冠瑋
    將長刀交給證人葉瑜珊。」、「15：26：29鄭瀅瑄坐在地上
    以雙腳攻擊何冠瑋，何冠瑋隨即回踢一腳未成功，並繞至鄭
    瀅瑄頭部位置再度以右手攻擊頭部。」（見偵卷第191頁至
    第193頁）。足見被告既明知於告訴人鄭源和緊抱告訴人鄭
    瀅瑄倒臥在地之狀況下，其對一方攻擊，另一方均有可能因
    其攻擊行為而受傷，仍以右手持開山刀揮舞指向告訴人鄭源
    和、鄭瀅瑄後，再改以左手持開山刀，腳踏弓箭步，身體由
    上往下近距離靠近告訴人鄭源和、鄭瀅瑄，以右手對告訴人
    鄭瀅瑄頭部攻擊，被告對告訴人鄭源和可能因其攻擊行為而
    遭其所持開山刀劃傷乙節，應係明知並有意使其發生，其主
    觀上應具有傷害告訴人鄭源和之直接故意。是被告前開上訴
    理由認其並無傷害告訴人鄭源和之犯意，且告訴人鄭源和之
    傷勢來源是否為其所為，洵非無疑等詞，要無足採。本案事
    證明確，被告上開傷害犯行，均堪予認定。 
五、核被告所為，係犯刑法第277條第1項之傷害罪。被告於傷害
    告訴人2人之過程中，先後拿出折疊刀、棒球棍式手電筒、
    辣椒水噴霧罐、開山刀等兇器，揮舞指向告訴人鄭瀅瑄、鄭
    源和而為恐嚇之危險行為，應為傷害之實害行為所吸收，不
    另論罪。又被告前後多次毆打告訴人鄭瀅瑄之行為，係於密
    之時間，在同一地點，侵害同一被害人之身體法益，各行為
    之獨立性極為薄弱，依一般社會健全觀念，在時間差距上，
    難以強行分開，在刑法評價上，以視為數個舉動之接續施行
    ，合為包括之一行為予以評價，較為合理，為接續犯，應包
    括論以一罪。再被告係於密接之時間，在同一地點，傷害告
    訴人2人之行為，係侵害不同被害人之身體法益，為一行為
    而觸犯數罪名之想像競合犯，應依刑法第55條前段規定，從
    一情節輕重之傷害罪處斷。
六、又被告行為時，已年逾29歲，有被告之個人戶籍資料（完整
    姓名）查詢結果在卷可憑（見本院訴字卷第15頁），為一智
    慮成熟之成年人，本應以理性、平和之方式處理問題，且被
    告係先在告訴人鄭瀅瑄之住處門前吸菸，始引發雙方言語爭
    執，且被告於雙方言語交談過程中，先自其右邊褲子口袋內
    ，以右手取出折疊刀，並拉出刀身，不時指向告訴人鄭瀅瑄
    ，業經告訴人鄭瀅瑄、鄭源和陳明及證人葉瑜姍證述明確在
    卷（見偵卷第154頁至第155頁、第175頁），並有卷附監視
    器錄影光碟之勘驗筆錄暨錄影畫面截圖照片在卷可證（見偵
    卷第181頁至第182頁），且為被告所不爭執，被告已理虧在
    先，竟仍於雙方言語交談過程中，先自其右邊褲子口袋內，
    以右手取出折疊刀，揮舞指向告訴人鄭瀅瑄，自難謂本案並
    非由被告先引起爭端，被告並非自始即有意傷害告訴人，而
    須考量被告之行為動機，案發時所受之刺激以為被告減輕其
    刑之事由。再參諸被告接續多次出拳毆打告訴人鄭瀅瑄之頭
    部、以右腳踹其頭部及腹部、使用棒球棍式手電筒攻擊其左
    大腿，且於衝突過程中，先後拿出折疊刀、棒球棍式手電筒
    、辣椒水噴霧罐、開山刀等兇器，揮舞指向告訴人鄭瀅瑄、
    鄭源和，其犯罪之情狀，尚無法認在客觀上足以引起一般人
    之同情而顯可憫恕，自無刑法第59條酌量減輕其刑規定之適
    用。況量刑之輕重，係屬法院得依職權自由裁量之事項，苟
    於量刑時，已依行為人之責任為基礎，並斟酌刑法第57條所
    列情狀，而未逾越法定範圍，又未濫用其職權，即不得遽指
    為違法（最高法院98年度台上字第6660號判決意旨參照）；
    且在同一犯罪事實與情節，如別無其他加重或減輕之原因，
    下級審法院量定之刑，亦無過重或失輕之不當情形，則上級
    審法院對下級審法院之職權行使，原則上應予尊重（最高法
    院85年度台上字第2446號判決參照）。是法官於個案審判時
    ，依個案情節加以審酌量刑，倘無裁量濫用情事，要難謂其
    有違法、不當之處。原審簡易判決以被告所犯傷害罪事證明
    確，並審酌被告之前科素行，被告因在告訴人鄭瀅瑄之住處
    門前吸菸，而與告訴人鄭瀅瑄發生口角及推擠，竟接續出拳
    毆打告訴人鄭瀅瑄之頭部，告訴人鄭瀅瑄倒地後，又以右腳
    踹其頭部及腹部，並使用棒球棍式手電筒攻擊其左大腿，嗣
    經告訴人鄭源和勸阻，被告仍繼續出拳毆打告訴人鄭瀅瑄之
    頭部，並波及告訴人鄭源和，且於過程中取出辣椒水噴霧罐
    、棒球棍式手電筒、折疊刀及開山刀作勢指向告訴人2人，
    致告訴人鄭瀅瑄受有右眼瞼撕裂傷（1公分）及肢體挫擦傷
    之傷害，告訴人鄭源和則受有右手撕裂傷之傷害，因告訴人
    2人均未於調解程序到庭，而未能調解成立、賠償損害等節
    ；兼衡被告自述高職肄業之教育智識程度，目前為Uber司機
    、已婚之生活狀況，犯後於原審準備程序時尚能坦承犯行等
    一切情狀，適用刑事訴訟法第449條第2項、第454條第2項，
    刑法第277條第1項、第41條第1項前段、第55條，刑法施行
    法第1條之1第1項，判決被告犯傷害罪，處有期徒刑5月，如
    易科罰金，以新臺幣1仟元折算1日。本院核原審判決之認事
    用法，並無違法、不當之當，量刑並未逾越法律所規定之範
    圍，而屬妥適，且原審判決既已審酌被告犯後態度、因告訴
    人2人均未於調解程序到庭，而未能調解成立等情狀以為量
    刑之事由，被告再執其犯後態度良好，且有悟悔等詞指摘原
    審判決量刑不當，自難憑採。
七、綜上，本件被告以前開上訴理由提起上訴，並無理由，應予
    駁回。 　
據上論斷，應依刑事訴訟法第455條之1第1項、第3項、第373條
、第368條，判決如主文。
本案經檢察官洪瑞君提起公訴，檢察官温雅惠、劉世豪到庭執行
職務。
中　　華　　民　　國　　111 　年　　2 　　月　　11　　日
                  刑事第十一庭 審判長法 官  曹錫泓
                                     法 官  林依蓉
                                     法 官  許曉怡
以上正本證明與原本無異。
不得上訴。
                                     書記官  張雅如
中　　華　　民　　國　　111 　年　　2 　　月　　14　　日
附錄論罪科刑法條：
刑法第277條
傷害人之身體或健康者，處5年以下有期徒刑、拘役或50萬元以
下罰金。
【附件】：
臺灣臺中地方法院刑事簡易判決　       110年度簡字第466號 
公　訴　人　臺灣臺中地方檢察署檢察官
被　　　告　何冠緯  男　民國00年0月00日生）
                    身分證統一編號：Z000000000號
　　　　　　　　　　住臺中市○○區○○路0段000巷00○0號5
  　　　　　　　    樓　
上列被告因傷害案件，經檢察官提起公訴（109 年度偵字第1528
0 號），經被告自白犯罪（110 年度訴字第98號），本院合議庭
認為宜以簡易判決處刑，裁定由受命法官獨任逕以簡易判決處刑
，判決如下：
    主    文
何冠緯犯傷害罪，處有期徒刑伍月，如易科罰金，以新臺幣壹仟
元折算壹日。扣案之棒球棍式手電筒壹支、折疊刀壹支及開山刀
壹把，均沒收。
    犯罪事實及理由
一、本案犯罪事實及證據，除證據部分應補充記載「被告何冠緯
    於本院準備程序時之自白」外，均引用檢察官起訴書之記載
    （如附件）。
二、核被告何冠緯所為，係犯刑法第277 條第1 項之傷害罪。又
    被告於傷害告訴人二人之過程中，另取出辣椒水噴霧罐（未
    扣案）、棒球棍式手電筒、折疊刀及開山刀作勢指向告訴人
    二人，再以徒手方式毆打告訴人鄭瀅瑄，並因而波及告訴人
    鄭源和成傷，其恐嚇之危險行為應為傷害之實害行為所吸收
    ，不另論罪。被告以一傷害行為，致告訴人二人均受有傷害
    ，為一行為觸犯數罪名之想像競合犯，應依刑法第55條之規
    定，從重論以一個傷害罪處斷。爰審酌被告之前科素行（參
    臺灣高等法院被告前案紀錄表），被告因在告訴人鄭瀅瑄位
    於臺中市○○區○○路0 段00號之住處門前吸菸，而與告訴
    人鄭瀅瑄發生口角及推擠，被告竟接續出拳毆打告訴人鄭瀅
    瑄之頭部，告訴人鄭瀅瑄倒地後，又以右腳踹其頭部及腹部
    ，並使用棒球棍式手電筒攻擊其左大腿，嗣經告訴人鄭源和
    （即告訴人鄭瀅瑄之父）勸阻，被告仍繼續出拳毆打告訴人
    鄭瀅瑄之頭部，並波及告訴人鄭源和，甚且，於過程中取出
    辣椒水噴霧罐、棒球棍式手電筒、折疊刀及開山刀作勢指向
    告訴人二人致告訴人鄭瀅瑄受有右眼瞼撕裂傷（1 公分）及
    肢體挫擦傷之傷害，告訴人鄭源和則受有右手撕裂傷之傷害
    ，因告訴人二人均未於調解程序到庭，而未能調解成立、賠
    償損害等節；兼衡被告自述高職肄業之教育智識程度，目前
    為Uber司機、已婚之生活狀況（見本院訴字卷附準備程序筆
    錄），犯後於本院準備程序時尚能坦承犯行等一切情狀，量
    處如主文所示之刑，並諭知易科罰金之折算標準。末查扣案
    之棒球棍式手電筒1 支、折疊刀1 支及開山刀1 把，均為被
    告所有，被告於本案傷害犯行過程中持以指向告訴人二人恐
    嚇所用之物，爰依刑法第38條第2 項規定，宣告沒收之。至
    被告雖另有持辣椒水噴霧罐指向告訴人二人，惟該物品未據
    扣案，並無證據證明現仍存在，爰不予宣告沒收。
三、依刑事訴訟法第449 條第2 項、第454 條第2 項、第450 條
    第1 項，刑法第277 條第1 項、第41條第1 項前段、第55條
    、第38條第2 項，刑法施行法第1 條之1 第1 項，逕以簡易
    判決處刑如主文。
四、如不服本判決，得自收受送達之翌日起20日內向本院提出上
    訴狀，上訴於本院第二審合議庭（須附繕本）。
本案經檢察官洪瑞君提起公訴，檢察官徐雪萍到庭執行職務。
中    華    民    國   110    年    5     月    20    日
                  刑事第十三庭  法  官  陳怡珊
上正本證明與原本無異。
告訴人或被害人如不服判決，應備理由具狀向檢察官請求上訴，
上訴期間之計算，以檢察官收受判決正本之日起算。
                                書記官  吳韻聆
中    華    民    國   110    年    5     月    20    日
附錄本案論罪科刑法條：
中華民國刑法第277條
傷害人之身體或健康者，處5 年以下有期徒刑、拘役或50萬元以
下罰金。
犯前項之罪，因而致人於死者，處無期徒刑或7年以上有期徒刑
；致重傷者，處3 年以上10年以下有期徒刑。
附件：
臺灣臺中地方檢察署檢察官起訴書
                                    109年度偵字第15280號
    被      告  何冠緯  男  30歲（民國00年0月00日生）
                        國民身分證統一編號：Z000000000號
                        住臺中市○○區○○路0段000巷00○
                        0號5樓
上列被告因傷害等案件，業經偵查終結，認應提起公訴，茲將犯
罪事實及證據並所犯法條分敘如下：
    犯罪事實
一、何冠緯於民國109年5月6日15時20分許，在鄭瀅瑄位於臺中
    市○○區○○路0 段00號之住處門前吸菸時，鄭瀅瑄外出察看，
    2 人因而發生口角及推擠。何冠緯基於傷害之犯意，接續出
    拳毆打鄭瀅瑄之頭部，將鄭瀅瑄擊倒在地，又以右腳踹其頭
    部及腹部，使用棒球棍式手電筒攻擊其左大腿；鄭瀅瑄之父
    鄭源和於同日15時23分許外出勸架，何冠緯明知若再攻擊鄭
    瀅瑄，有傷及在旁之鄭源和之可能性，仍承前傷害之犯意，
    繼續出拳毆打鄭瀅瑄之頭部，並波及鄭源和。何冠緯於前開
    衝突過程中，另基於恐嚇危害安全之犯意，取出辣椒水噴霧
    罐（未扣案）、棒球棍式手電筒、折疊刀及開山刀作勢指向
    鄭瀅瑄及鄭源和，表明有傷害2 人身體及生命能力之意，致
    使2 人心生畏懼，致生危害於安全。鄭瀅瑄及鄭源和因何冠
    緯上述攻擊行為，鄭瀅瑄受有右眼瞼撕裂傷（1公分）及肢
    體挫擦傷之傷害，鄭源和受有右手撕裂傷之傷害。嗣何冠緯
    經新平路3 段94號之美髮店負責人葉瑜姍勸阻，始停止前開
    傷害犯行。警方據報前往處理，當場逮捕何冠緯，並扣得棒
    球棍式手電筒（警方扣押物品目錄表記載為鐵棍）1支、折
    疊刀1支及開山刀1把。
二、案經鄭瀅瑄及鄭源和共同委任翁晨貿律師（財團法人法律扶
    助基金會，於109年6月23日終止委任）、鄭源和單獨委任林
    思儀律師（財團法人法律扶助基金會）告訴與臺中市政府警
    察局太平分局報告偵辦。
　　證據並所犯法條
一、證據清單
編號 證據名稱 待證事實 1 被告何冠緯於警詢及偵查中之供述 1.坦承於前開時、地與告訴人鄭瀅瑄發生衝突後，出拳並使用棒球棍式手電筒毆打告訴人鄭瀅瑄，亦有持折疊刀等物品指向告訴人鄭瀅瑄及鄭源和。 2.然辯稱：伊沒有毆打告訴人鄭源和，可能是他阻擋時跌倒受傷的，伊取出物品是要告訴人鄭瀅瑄離開，不認為這是恐嚇等語。 2 告訴人鄭瀅瑄於警詢及偵查中之指訴 遭被告毆打受傷及恐嚇之經過。 3 告訴人鄭源和於警詢之指訴及偵查中具結證述 同上。 4 證人葉瑜姍於警詢及偵查中具結之證述 本件衝突之經過。 5 告訴人鄭瀅瑄及鄭源和之國軍臺中總醫院附設民眾診療服務處診斷證明書及傷勢照片 告訴人2人所受之傷害。 6 新平路3段94號監視器翻拍畫面（含光碟），本署檢察官109年9月11日勘驗筆錄 1.本件衝突之經過。 2.被告有手持辣椒水噴霧罐等物品指向被告2人。 7 臺中市政府警察局太平分局搜索扣押筆錄、扣押物品目錄表及扣案物品照片 被告經扣案之物品。 
二、核被告所為，係犯刑法第277條第1項之傷害罪嫌。被告對於
    告訴人2人恐嚇危害安全之危險行為應為傷害之實害行為所
    吸收，不另論罪。被告以一行為傷害告訴人2人，為想像競
    合犯，請從一重處斷。扣案之棒球棍式手電筒1支、折疊刀1
     支及開山刀1 把，為被告所有供犯罪所用之物，請依刑法
    第38條第2項規定，宣告沒收。
三、告訴及報告意旨原以：被告前述攻擊告訴人2 人之行為亦涉
    有刑法第271條第2項、第1項之殺人未遂罪嫌。然殺人與傷
    害之區別，應以有無殺意為斷，即行為人於下手時有無決意
    取被害人之生命為準，至於被害人受傷處是否致命部位，及
    傷痕多寡、輕重為何等，亦僅得供心證之參考，究不能據為
    絕對之標準。又被害人受傷之程度，被害人受傷處所是否為
    致命部位，及傷痕多寡，輕重如何，僅足供認定有無殺意之
    參考，究不能據為區別殺人未遂與傷害之絕對標準，故不能
    僅因被害人受傷之位置係屬人體要害，即認定加害人自始即
    有殺害被害人之犯意。判斷行為人於行為當時，主觀上是否
    有殺人之故意，除應斟酌其使用之兇器種類、攻擊之部位、
    行為時之態度、表示外，尚應深入觀察行為人與被害人之關
    係、衝穾之起因、行為當時所受之刺激、下手力量之輕重，
    被害人受傷之情形及行為事後之態度等各項因素綜合予以研
    析（最高法院18年上字第1309號判例、94年度台上字第6857
    號裁判可資參照）。本件被告與告訴人2 人素無恩怨，事發
    突然，衡情並無殺害告訴人2人之動機及必要。依卷內監視
    器翻拍照片所示，被告攻擊告訴人2人之時間前後約7分鐘，
    歷時不長，被告雖持有折疊刀及開山刀等可用於奪人性命之
    利器，但未實際用於行兇，經證人葉瑜姍勸阻後停止繼續攻
    擊告訴人2人，告訴人2人返回住處時被告亦未加以攔阻。綜
    合上情，實難認為被告在主觀上有殺人之犯意。從而，被告
    不成立殺人未遂罪。惟被告如成立殺人未遂罪，與前開起訴
    傷害罪部分有實質上一罪關係，爰不另為不起訴處分。
四、至於被告對於告訴人鄭瀅瑄提出之公然侮辱及傷害罪告訴部
    分，另為不起訴處分，附此敘明。
五、依刑事訴訟法第251條第1項提起公訴。
　　此    致
臺灣臺中地方法院
中　　華　　民　　國　 109　　年　　12　　月　　10　　日
　　　　　　　　　　　　　　　檢　察　官  洪瑞君
本件正本證明與原本無異
中　　華　　民　　國　 109　　年　　12　　月　　22　　日
                              書  記  官  蔡尚修
附錄本案所犯法條全文　
刑法第277條第1項
傷害人之身體或健康者，處五年以下有期徒刑、拘役或五十萬元
以下罰金。